臺灣高等法院刑事裁定
111年度聲字第3976號
聲  請  人  臺灣高等檢察署檢察官
受  刑  人  江皇緯



上列聲請人因受刑人數罪併罰有二裁判以上，聲請定其應執行之
刑（聲請案號：臺灣高等檢察署111年度執聲字第1841號），本
院裁定如下：
    主  文
江皇緯所犯如附表編號1、3至4所示各罪所處之刑，應執行有期
徒刑玖年。
其餘聲請駁回。
    理  由
一、聲請意旨略以：受刑人因違反毒品危害防制條例數罪，先後
    經判決確定如附表，應依刑法第50條第1項、53條及第51條
    第5款之規定，定其應執行之刑，爰依刑事訴訟法第477條第
    1項之規定聲請定應執行之刑等語。
二、准許部分：
　㈠按裁判確定前犯數罪者，併合處罰之；數罪併罰有二裁判以 
    上者，應依第51條之規定，定其應執行之刑；宣告多數有期
    徒刑者，於各刑中之最長期以上，各刑合併之刑期以下，定
    其刑期。但不得逾30年，刑法第50條、第53條、第51條第5 
    款分別定有明文。此雖屬法律上之自由裁量事項，然仍有其
    外部性界限及內部性界限，並非概無拘束。依據法律之具體
    規定，法院應在其範圍選擇為適當之裁判者，為外部性界限
    ；而法院為裁判時，應考量法律之目的，及法律秩序之理念
    所在者，為內部性界限。法院為裁判時，二者均不得有所踰
    越，亦即在數罪併罰，有二裁判以上定其應執行之刑時，仍
    應受前揭外部性界限及內部性界限之拘束（最高法院94年度
    台非字第233號判決意旨參照）
　㈡本件受刑人因犯如附表編號1、3至4所示之罪，先後經法院判
    處如附表1、3至4所示之刑，均經分別確定在案，且各罪均
    為裁判確定前所犯，有各該刑事判決書附卷可憑。茲據檢察
    官聲請定其應執行之刑，本院審核認聲請為正當。爰審酌本
    件內部性及外部性界限，及受刑人所犯如附表所示各罪之犯
    罪類型、動機、態樣、侵害法益、行為次數等情狀，復就其
    所犯之罪整體評價其應受非難及矯治之程度，並兼衡刑罰經
    濟與公平、比例等原則，定其應執行之刑如主文所示。
三、駁回部分：
　㈠按「裁判確定前犯數罪者，併合處罰之。但有下列情形之一
    者，不在此限：一、得易科罰金之罪與不得易科罰金之罪。
    二、得易科罰金之罪與不得易服社會勞動之罪。三、得易服
    社會勞動之罪與不得易科罰金之罪。四、得易服社會勞動之
    罪與不得易服社會勞動之罪。前項但書情形，受刑人請求檢
    察官聲請定應執行刑者，依第五十一條規定定之。」刑法第
    50條第1項、第2項分別定有明文。是檢察官就刑法第50條第
    1項但書所列案件，聲請定應執行刑時，須經受刑人之請求
    始為合法。倘檢察官未經受刑人請求，逕聲請法院就受刑人
    所犯得易科罰金或得易服社會勞動之罪，與不得易科罰金或
    不得易服社會勞動之罪合併定其應執行者，所為聲請即非適
    法。又所謂經受刑人之請求，無論受刑人於檢察官聲請前已
    為該項請求；或檢察官於聲請時，受刑人雖尚未為該項請求
    ，惟於法院為裁定前，受刑人已以書面或言詞向檢察官請求
    ，均屬之。法院為裁定時，關於此一判斷聲請合法與否之要
    件，自應調查、審認（最高法院102年度台抗字第389號刑事
    裁定意旨參照）。　　
　㈡本件受刑人因違反毒品危害防制條例等數罪，分別經法院判
    處如附表所示之刑，且均確定在案，有各該判決書及本院被
    告前案紀錄表附卷可憑。惟受刑人所犯如附表編號2所示之
    罪雖為不得易科罰金之罪，然其宣告刑為有期徒刑6月，依
    刑法第41條第3項規定，係屬得易服社會勞動之罪，而附表
    編號1、3、4所示之罪為不得易科罰金之罪，符合刑法第50
    條第1項但書第3款不併合處罰之情形，且卷內並無受刑人請
    求檢察官聲請就上開各罪一併定其應執行刑之相關資料，經
    本院函詢受刑人定刑意見時，受刑人表示不想合併（見本院
    卷第99頁），揆諸前揭規定及說明，檢察官逕向本院聲請定
    其應執行之刑，於法不合，應予駁回。
四、據上論斷，應依刑事訴訟法220條，刑法第53條、第51條第5
    款、第50條第1項，裁定如主文。　　
中　　華　　民　　國　　111 　年　　12　　月　　13　　日
　　　　　　　　　刑事第九庭    審判長法　官  潘翠雪
　　　　　　　　　　　　　　　　　    法　官  陳俞婷
　　　　　　　　　　　　　　　　　    法　官  陳筱珮
以上正本證明與原本無異。
如不服本裁定，應於收受送達後5日內向本院提出抗告狀。
                                      書記官  董佳貞
中　　華　　民　　國　　111 　年　　12　　月　　13　　日
附表：
編號         1        2       3 罪名  毒品危害防制條例      肇事逃逸  毒品危害防制條例 宣告刑    有期徒刑1年10月    有期徒刑6月   有期徒刑7年2月 犯罪日期     109/06/02     109/05/30   109/11/03 偵查（自訴）機關年度案號  新北地檢109年度偵字第22183號 新北地檢109年度偵字第24852號 臺北地檢109年度偵字第29718號等 最後事實審  法院    臺灣高院     新北地院    臺灣高院  案號 110年度上訴字第1259號 109年度交訴字第44號 110年度上訴字第2452號  判決日期    110/08/11      110/02/23    111/04/28 確定判決 法院   臺灣高院   新北地院    最高法院  案號 110年度上訴字第1259號 109年度交訴字第44號 111年度台上字第4365號  判決確定日期    110/09/09    110/10/07     111/10/20  是否為得易科罰金之案件       否       否      否 備註  新北地檢110年度執 字第8397號   新北地檢110年度執 字第9091號 臺北地檢111年度執字第5781號     編號3、4應執行有期徒刑7年6月 
編號         4 罪名  毒品危害防制條例 宣告刑    有期徒刑3年8月 犯罪日期     109/11/05 偵查（自訴）機關年度案號  臺北地檢109年度偵字第29718號等 最後事實審 法院     臺灣高院  案號 110年度上訴字第2452號  判決日期    111/04/28 確定判決 法院    最高法院  案號 111年度台上字第4365號  判決確定日期     111/10/20 是否為得易科罰金之案件        否 備註  臺北地檢111年度執字第5781號   編號3、4應執行有期徒刑7年6月